臺灣屏東地方法院民事判決
111年度潮簡字第687號
原      告  陳秋薇  
被      告  郭美環  
上列當事人間請求侵權行為損害賠償事件，本院於民國111年11
月17日言詞辯論終結，判決如下：
　　主  文
被告應給付原告新臺幣（下同）425,000元。
訴訟費用4,630元由被告負擔。
本判決第一項得假執行。但被告於執行標的物拍定、變賣或物之
交付前，以425,000元為原告預供擔保，或將請求標的物提存後
，得免為假執行。
    事實及理由
一、因故意或過失，不法侵害他人之權利者，負損害賠償責任，
    民法第184條第1項前段定有明文。原告主張因被告共同犯詐
    欺罪案件，致受有如主文所示金額損害之事實，業據其提出
    與其主張相符之證據資料為證，並經本院調取111年度金訴
    字第102號刑事案件卷宗核閱屬實，堪信為真實。被告雖以
    ：我也是被騙的、錢都不是我拿走等語置辯，惟被告將其與
    孫女之金融帳戶存摺封面拍照傳給真實身份不明之A，復受A
    指示前往提領上開帳戶內之款項後，將款項交付予真實身份
    不明之詐欺集團成員，致遮斷原告遭詐欺贓款之資金流動軌
    跡而難以追查。被告為智識正常之成年人，應可預見其提供
    帳號予他人，極有可能遭詐欺集團做為人頭帳戶使用，且縱
    然基於借款目的提供帳戶，至遲於不明人士要求被告提領遠
    超過借款金額之款項交付時，被告亦應已發現其帳戶並非單
    純供作匯入借貸款項之用，卻仍因己身資金需求不予阻止，
    更依該不詳人士之指示取款、交款，而達成隱匿前開詐騙款
    項之去向、所在、製造金流斷點之效果，被告就上開犯行於
    刑事案件亦為認罪之陳述，被告自身處境雖使人同情，但其
    輕率提供帳號、提領金錢交付他人之行為，已造成多人受害
    ，被告就此縱無故意，亦有重大過失，應堪認定。
二、原告所受之損害，與被告之行為間具有因果關係，從而，原
    告依據侵權行為損害賠償之法律關係，請求被告給付如主文
    所示之金額，為有理由，應予准許。本件事證已臻明確，兩
    造其餘攻擊防禦方法及所提證據，經核於結果不生影響，爰
    不一一論述，併此敘明。本件係就民事訴訟法第427條訴訟
    適用簡易程序所為被告敗訴之判決，依同法第389條第1項第
    3款規定，應職權宣告假執行，並依同法第392條第2項、第3
    項規定，依職權宣告被告如預供相當之擔保，得免為假執行
    。又本件訴訟費用確定為4,630元，命由敗訴之被告負擔，
    附此敘明。
中　　華　　民　　國　　111 　年　　11　　月　　30　　日
                 潮州簡易庭      法　官    麥元馨
正本係照原本作成。
如對判決上訴，須於判決送達後20日內向本院提出上訴狀，其未
表明上訴理由者，應於提出上訴後20日內向本院補提理由書狀（
均須按他造當事人之人數附繕本）。如委任律師提起上訴者，應
一併繳納上訴審裁判費。
中　　華　　民　　國　　111 　年　　11　　月　　30　　日
                                  書記官　 洪雅玲